【裁判字號】    97,上訴,1139
【裁判日期】    971225
【裁判案由】    違反槍砲彈藥刀械管制條例等
【裁判全文】
臺灣高等法院臺南分院刑事判決        97年度上訴字第1139號
上  訴  人  臺灣臺南地方法院檢察署檢察官
上  訴  人
即  被  告  丁○○
                    （現另案於臺東泰源技能訓練所執行保安
                    （現寄押臺灣臺南監獄臺南分監）
指定辯護人 本院公設辯護人  丙○○
上列上訴人因被告違反槍砲彈藥刀械管制條例等案件，不服臺灣
臺南地方法院96年度訴字第898號中華民國97年8月27日第一審判
決（起訴案號：臺灣臺南地方法院檢察署96年度偵緝字第921號
、96年度偵字第8352、8414號），提起上訴，本院判決如下：
    主  文
上訴駁回。
    事  實
一、丁○○前因施用毒品及贓物等案件，經本院與臺灣臺南地方
    法院分別以93年度上訴字第238號、92年度易字第1223號判
    處有期徒刑8月及6月確定，並經臺灣臺南地方法院以93年度
    聲字第1057號裁定上開2罪應執行有期徒刑1年1月確定，嗣
    於民國96年1月2日縮短刑期而執行完畢。
二、緣丁○○於96年5月10日中午受友人紀建成之邀，在台南市
    中國城附近，搭乘紀建成命不知情之乙○○所駕車號不詳之
    自用小客車前去向不詳姓名人士討債。丁○○與紀建成等人
    於同日中午12時許，行經台南市○○區○○路及南華街路口
    附近時，紀建成命丁○○下車購買香菸並察看債務人是否在
    家，且交付內裝可發射子彈具有殺傷力之手槍1枝（槍枝管
    制編號0000000000號，含彈匣1個）、具殺傷力之土造子彈1
    顆之黑色皮包1只（該皮包內另有手銬1副、折疊刀1支、行
    動電話1台等物）。丁○○明知非經中央主管機關許可，不
    得持有可發射子彈具殺傷力之手槍及具殺傷力之子彈，然竟
    與紀建成（未據起訴）共同基於持有可發射子彈具殺傷力之
    手槍及具殺傷力之子彈之犯意聯絡，而收受紀建成交付之前
    開黑色皮包，進而持有前開可發射子彈具殺傷力之手槍及具
    殺傷力之子彈。嗣於同日12時15分許，台南市民生里里長陳
    錦源因見丁○○之身影酷似之前在民生里發生竊盜案件之涉
    嫌人，乃報請台南市警察局第二分局中正派出所處理，該派
    出所員警甲○○等人旋至而上前盤查，要求丁○○提出身分
    證件，因丁○○未能提出，復請丁○○開啟黑色皮包以供查
    驗，丁○○見狀，因恐持有槍彈一事遭警查獲，遂即逃跑，
    然匆忙中不慎跌倒，經甲○○等人上前逮捕，並當場扣得內
    裝槍彈之前開黑色皮包1只（嗣於同日22時30分許，台南市
    警察局第二分局將丁○○解送至台灣台南地方法院檢察署時
    ，丁○○趁隙脫逃，迄至96年5月17日上午6時5分許，始由
    警方在台南市○區○○街143巷巷口附近將丁○○逮捕到案
    ，脫逃部分業經原審判處有期徒刑3月確定）。
三、案經臺南市警察局第二分局報請臺灣臺南地方法院檢察署檢
    察官偵查起訴。
    理  由
甲、非法持有槍砲部分：
壹、證據能力方面：
一、按被告以外之人於偵查中向檢察官所為之陳述，除顯有不可
    信之情況者外，得為證據，刑事訴訟法第159條之1第2項亦
    有明文。證人甲○○之偵訊筆錄係於檢察官訊問時所為之陳
    述，既經依法具結，且無事證顯示有何顯不可信之外部情況
    ，依法自有證據能力。
二、次按被告以外之人於審判外之陳述，雖不符合刑事訴訟法規
    定傳聞證據得為證據之例外規定，而經當事人於審判程序同
    意作為證據，法院審酌該言詞陳述或書面陳述作成時之情況
    ，認為適當者，亦得為證據。當事人、代理人或辯護人於法
    院調查證據時，知有刑事訴訟法第159條第1項不得為證據之
    情形，而未於言詞辯論終結前聲明異議者，視為有前項之同
    意，刑事訴訟法第159條之5亦有明文。本案公訴人所引用具
    傳聞性質之書面證據（除證人甲○○之偵訊筆錄外），業經
    被告及辯護人於本院準備程序時同意作為證據（見本院卷第
    73頁），且經本院於審理時提示辯護人、被告均表示無意見
    ，迄於言詞辯論終結前亦未聲明異議，視為同意作為證據，
    本院審酌該等證據之取得過程並無瑕疵，與本案待證事實間
    復具有相當之關聯性，自得採為證據。
貳、犯罪事實之認定：
一、訊據被告固坦承於前揭時、地因持內裝扣案槍、彈之黑色皮
    包為警查獲乙節，惟矢口否認涉有非法持有槍、彈之犯行，
    辯稱：內裝槍、彈之黑色皮包係其下車之際，證人紀建成所
    交付，交付時，紀建成稱內裝有手銬與現金，其並不知道內
    裝有槍、彈，其並無非法持有槍、彈之故意云云。
二、經查：
  (一)被告於96年5月10日中午12時，在台南市○○區○○路及南
    華街路口附近，經警查獲其持有內裝可發射子彈、具殺傷力
    改造手槍1枝（含彈夾一個，槍枝管制編號：0000000000號
    ）及具殺傷力之土造子彈1顆之黑色背包1只等情，業據被告
    於自承在卷，核與證人即查獲被告之承辦員警甲○○、廖江
    營於偵查中證述查獲被告之事實相符，並有前開槍、彈、黑
    色背包扣案及其內物品照片5張附卷可參，此部分事實應堪
    認定。另前揭槍彈均具殺傷力，亦經內政部警政署刑事警察
    局鑑定屬實，有該局96年6月8日刑鑑字第0960075080號槍彈
    鑑定書1份在卷可稽，此部分事實亦堪認定。
  (二)被告於偵查及原審、本院審理時均供稱：其於96年5月10日
    搭乘證人乙○○所駕，並搭載綽號「賴董」之證人紀建成之
    自用小客車欲前去向他人討債，行經台南市○○區○○路及
    南華街路口附近時，證人紀建成交付扣案之黑色皮包，並囑
    其下車購買香菸，且先行察看債務人是否在住處等語，核與
    證人乙○○於原審審理時結證稱：案發當日，其駕車載紀建
    成前去收帳，被告於途中上車，被告上車前，並未攜帶皮包
    ；行經前開地點時，紀建成交付黑色皮包予被告，要其下車
    購買香菸並前去討債，惟被告下車後，旋遭警查獲，其乃迅
    駕車離去等語（見原審卷二第27-28頁）相符，是被告前開
    供述尚非無據。公訴意旨雖以證人紀建成於原審審理時到庭
    結證稱：證人乙○○未曾開車搭載其行經台南市○○區○○
    路及南華街路口附近之案發地點，且其未曾交付扣案之槍、
    彈予被告云云。惟扣案黑色皮包是否係證人紀建成於案發當
    日交付予被告一節，事涉證人紀建成是否需負持有槍、彈之
    罪責，本難期證人紀建成證言之真實，尚難以證人紀建成不
    無推諉卸責之證詞而認被告前開辯解不可採信。另公訴意旨
    以證人王昱翔於偵查中指認被告於案發前1月，即曾持用扣
    案之黑色皮包，因認被告前揭辯稱：扣案黑色皮包係案發當
    日由證人紀建成所交付云云，與事實不符。然證人王昱翔於
    原審審理時到庭作證，經辯護人聲請原審提示扣案黑色皮包
    命其指認時，其亦表示未曾見過被告曾持用該黑色皮包；並
    證稱：偵查中檢察官所提示者，係其他皮包之照片等語（見
    原審卷二第15-16頁）。本院審酌證人王昱翔於偵查中係就
    皮包之照片為指認，而於原審係就皮包之實體為指認，兩者
    相較，應以其在原審審理時之指認較為可採，是自難以證人
    王昱翔於偵查中之前開證詞而認被告前開辯解不足採信。從
    而，應可認定被告所供稱：扣案之黑色皮包係於案發時由證
    人紀建成處所取得乙節，與事實相符，應堪採信。
  (三)證人甲○○於偵查中證稱：其於案發當日，因懷疑被告涉嫌
    1件住宅竊盜案件，故於前開時地將被告攔下，並請被告出
    示證件，然被告始終未能出示證件，其乃請被告將皮包打開
    供其察看，然被告不願提供，且顯得十分驚慌，並即逃跑等
    語（見偵三卷第41-42頁），則倘被告為警查獲前，係認證
    人紀建成所交付之黑色皮包內僅有手銬及現金，並不知悉內
    有槍、彈等非法違禁物物，衡諸常情，被告為警盤查時，大
    可開啟黑色皮包以供警察查看，無需畏懼，然被告經警請其
    出示黑色皮包以供查驗時，即顯緊張神色，甚而立即逃跑以
    避免員警察看黑色皮包所裝之物，足見被告為警盤查前，即
    已知悉證人紀建成所交付之黑色皮包內藏有槍、彈，因懼員
    警察覺其非法持有槍、彈之犯行，故欲逃跑以迴避員警之查
    緝。而被告於原審審理時雖另辯稱：其當時在通緝中，其害
    怕為警緝獲，因而逃跑，並非因事先知悉黑色皮包內有槍、
    彈始畏懼遭查緝而逃逸云云。惟被告於前揭時、地為警查獲
    後，第一次警詢，經警詢以是否知悉其遭通緝時，被告供稱
    ：其曾託其母委請律師聲請延緩執行等語（參見警卷第8頁
    背面），是被告為警查獲當日，是否知悉自己已遭通緝，實
    非無疑。復以被告於原審審理時供稱：案發當日查緝之員警
    將其攔下時，即要求其打開袋子，並詢問其姓名，其告知姓
    名後，承案員警即向警局查詢其資料，另1名警員乃要求其
    打開袋子，其並未打開袋子，而告知該袋子係前面車子之人
    所交付等語（參見原審卷二第125頁）。則如被告係因自知
    已遭通緝而畏懼警察查緝，則其應盡量迴避提供自己之姓名
    ，以避員警查知其身分，當無任意提供姓名以供員警查核之
    理；且被告於提供其姓名資料後，並未立即逃逸，遲至員警
    要求察看其所持皮包時，始行逃逸，足見其逃跑以避查緝之
    原因應在於其知悉黑色皮包內有槍、彈所致。況被告在所持
    黑色皮包尚未打開前，即向員警表示該黑色皮包係他人所交
    付，足見其事先即知黑色皮包內裝有非法之槍、彈，而欲先
    行交代來源，以避刑責，由此益徵被告取得證人紀建成所交
    付之黑色皮包時，即已知悉該皮包裝有槍、彈情事。另參以
    前開黑色皮包本屬軟性皮質之皮包，而扣案槍、彈屬堅硬沈
    重之金屬物質，且槍枝形狀亦與手銬形狀相異，以手碰觸內
    裝槍、彈之黑色皮包外部時，當可輕易察覺該黑色皮包內裝
    有槍、彈之事。綜此，被告於案發當日，經證人紀建成交付
    前開黑色皮包時，當已知悉前開黑色皮包內，裝有扣案之槍
    、彈。被告辯稱不知道皮包內裝有槍、彈云云，顯係卸責之
    詞，當無可採。至證人乙○○於原審證稱：紀建成交付扣案
    皮包予被告時，係告知其內裝有手銬和錢，且被告亦未將皮
    包打開查看等語，惟被告於案發之前即曾替證人紀建成向人
    討過債（見原審卷第73頁），是被告與證人紀建成已非初次
    合作向人討債，是兩人間應已有其默契存在，是縱證人紀建
    成確係以言語告知被告皮包內裝有手銬與現金，然亦難遽認
    被告因之前經驗而不知其內裝有槍、彈，且依前開證據顯示
    ，被告應係明知皮包內裝有槍、彈，是證人乙○○此部分之
    證詞亦不足採為有利於被告之證據。
  (四)被告另辯稱：本案係證人紀建成故意栽槍云云。然查：台南
    市民生里於案發前即96年5月6日、5月10日曾發生竊盜案件
    ，而經監視系統錄得之嫌疑人係斜背一深色包包，案發時該
    民生里里長陳錦源發現被告背著扣案之背包，乃報警處理等
    情，此亦經證人甲○○到庭結證屬實（見本院卷第109頁）
    ，復經本院當庭勘驗該二竊案之錄影內容無訛（見本院卷第
    114頁），是堪認證人甲○○會前往案發地點查獲被告應非
    證人紀建成所報警，是被告此部分之辯解，亦難採信。
  (五)綜此，被告非法持有槍、彈之犯行，堪以認定，應依法論科
    。
三、論罪科刑：
  (一)核被告所為係犯槍砲彈藥刀械管制條例第8條第4項之非法持
    有具殺傷力、可發射子彈之手槍罪，及同法第12條第4項之
    非法持有具殺傷力之子彈罪。
  (二)被告與證人紀建成就非法持有具殺傷力、可發射子彈之手槍
    罪及非法持有具殺傷力之子彈罪間，具有犯意聯絡及行為分
    擔，均為共同正犯。又被告以一行為觸犯非法持有具殺傷力
    、可發射子彈之手槍罪與非法持有具殺傷力子彈罪，為想像
    競合犯，應依刑法第55條之規定從一重之非法持有具殺傷力
    、可發射子彈之手槍罪處斷。
  (三)被告前有如事實欄所載之前科紀錄等情，有台灣高等法院被
    告前案紀錄表1份在卷可稽。被告於有期徒刑執行完畢後，5
    年內故意再犯本案法定刑有期徒刑以上之罪，依刑法第47條
    第1項之規定，構成累犯，並加重其刑。
  (四)原審因認被告上開違反槍砲彈藥刀械管制條例犯行，罪證明
    確，因予適用槍砲彈藥刀械管制條例第8條第4項、第12條第
    4項、刑法第11條前段、第28條、第55條、第47條第1項、第
    42條第3項、第38條第1項第1款，刑法施行法第1條之1等規
    定，並敘明審酌被告犯罪動機、手段、持有槍彈之時間非長
    ，然始終否認犯行等一切情狀，量處有期徒刑3年6月，併科
    罰金新台幣（下同）50,000元，並就罰金部分諭知易服勞役
    之折算標準，以資懲儆。另扣案之可發射子彈具有殺傷力之
    改造手槍1枝（槍枝管制編號0000000000號，含彈匣1個）屬
    違禁物，應依刑法第38條第1項第1款規定宣告沒收。又被告
    持有之具殺傷力子彈1顆，業經刑事警察局鑑定時試射，已
    不具殺傷力，自無庸再行宣告沒收；至扣案之折疊刀1把、
    手銬1副、行動電話1支，因與本案無涉，亦不宣告沒收。本
    院經核原判決上開認事用法，尚無違誤，量刑亦屬妥適，被
    告上訴意旨否認犯行，為無理由，應予駁回。
乙、竊盜無罪部分：
一、公訴意旨另以：
  (一)被告與友人王昱翔（王昱翔涉嫌竊盜部分，另案由臺灣臺南
    地方法院判刑確定）共同基於意圖為自己不法所有之犯意聯
    絡，於96年4月11日19時許，2人共乘車號4332-LX號自小客
    車，前往台南市安平區一間民宅，並趁無人注意之際，由被
    告持自備之瓦斯噴燈1支，朝該民宅4樓窗戶玻璃噴射，導致
    玻璃破裂後，再由被告與王昱翔進入上開處所內，徒手竊取
    該處2樓內之手錶、戒指、耳環等物，嗣後渠等隨即將竊得
    之贓物加以變賣，並得款3,000元。
  (二)被告與王昱翔又於96年4月12日凌晨1時許，另基於意圖為自
    己不法所有之犯意聯絡，再度共乘上開自小客車，前往被害
    人辛○○位於台南市○區○○○路54巷23號之住所前，並趁
    屋內無人之際，翻越該處圍牆，試圖侵入屋內行竊，適為附
    近民眾所發覺，而報警到場處理，嗣被告與王昱翔2人察覺
    警方到場後，隨即逃離上開處所。
  (三)因認被告就前述(一)部分涉有刑法第321條第1項第1款、第2款
    、第3款之夜間侵入住宅、踰越牆垣、攜帶兇器竊盜罪嫌；
    前述(二)部分涉有刑法第321條第3項、第1項第1款、第2款之
    夜間侵入住宅、踰越牆垣竊盜未遂罪嫌。
二、按犯罪事實，應依證據認定之，無證據不得認定其犯罪事實
    ，又不能證明被告犯罪者，應諭知無罪之判決；另被告或共
    犯之自白，不得作為有罪判決之唯一證據，仍應調查其他必
    要之證據，以察其是否與事實相符，刑事訴訟法第154條第2
    項、第301條第1項、第156條第2項分別定有明文。而刑事訴
    訟法第156條第2項之規定，其立法旨意乃在防範被告或共犯
    自白之虛擬致與真實不符，故對自白在證據上之價值加以限
    制，明定須藉補強證據以擔保其真實性。而所謂補強證據，
    係指除該自白本身之外，其他足以證明該自白之犯罪事實確
    具有相當程度真實性之證據而言，雖所補強者，非以事實之
    全部為必要，但亦須因補強證據之質量，與自白之相互利用
    ，足使犯罪事實獲得確信者，始足當之。又共犯之自白，縱
    所述內容一致，仍為自白，究非屬自白以外之其他必要證據
    ，尚不足以謂共犯之自白相互間得作為證明其所自白犯罪事
    實之補強證據（最高法院96年度台上字第1041號判決參照）
    。公訴意旨認被告涉有前開二部分竊盜犯罪事實，無非以被
    告與證人王昱翔於偵查中之自白及被害人辛○○之證詞，且
    被告與王昱翔使用之自用小客車中亦扣得噴燈1個、己○○
    所有之新化高中畢業冊1本及文化大學英文畢業證書5紙等物
    為據。訊據被告固坦承於前述(二)時地侵入被害人辛○○住處
    意欲行竊，惟辯稱：其並未為前述(一)所示竊盜犯行；其與王
    昱翔於前述(二)之時、地，進入被害人辛○○住處庭院處時，
    未及進入行竊即遭發現，尚未著手於竊盜犯行等語。
三、經查：
  (一)被告涉嫌於96年4月11日19時許，至台南市安平區某民宅行
    竊部分：
    1.被告於偵查中固坦承曾與共犯王昱翔於96年4月11日19時
      許，至台南市安平區某民宅竊取財物云云，惟被告於原審
      及本院審理時即改稱：伊並未為該次竊盜行為等語。而共
      犯王昱翔於偵查及原審審理時雖均結證稱：曾與被告於前
      揭時地共同竊取他人財物云云，然共犯王昱翔於偵查及原
      審審理時，就實際行竊之地點均未能陳述明確，均僅稱：
      不知或不復記憶云云。另對所竊財物之數量、種類等事項
      ，於原審審理時，先證稱：項鍊、手錶、戒指云云，然經
      檢察官再次確認時，則證稱：不復記憶云云（參見原審卷
      二第18頁）。此外，承辦員警於偵查過程中，亦未依據被
      告與共犯王昱翔之證詞做相關之查證，以致公訴意旨所指
      被告此部分竊盜犯行之地點、被害人、所竊得之財物等相
      關竊盜事實細節，均付之闕如。公訴意旨雖另提出噴燈1
      個、己○○所有之新化高中畢業冊1本及文化大學英文畢
      業證書5紙等物為證。惟行竊地點既不明，自無法得知遭
      竊處所之玻璃是否確經噴燈破壞，則尚難以扣案之噴燈作
      為本案之補強證據；而證人己○○於警詢中證稱：前開畢
      業冊及畢業證書係於94年間某日，在其位於台南縣永康市
      ○○路685巷56號住處遭竊等語（參見警(一)卷第10之3頁）
      ，而共犯王昱翔於偵查中亦供稱：前開證人己○○遭竊之
      物，並非伊所竊，伊亦不知前開物品如何而來等語（參見
      偵(一)卷第25頁），是證人己○○前開失竊物品與被告是否
      為本件竊盜案件無涉，自亦難作為補強被告與共犯王昱翔
      於偵查中自白可信性之佐證。
    2.綜此，公訴意旨所指被告涉及此部分竊盜犯行，除業經被
      告否認真實性之偵查中自白外，僅有共犯王昱翔於偵查及
      審判中之證詞，並無任何其他積極證據足資補強；而共犯
      王昱翔之證詞復有前開瑕疵，難以使本院獲得確切之心證
      ，因認被告此部分竊盜犯罪嫌疑不足。
  (二)被告涉嫌於96年4月12日凌晨1時許，至被害人辛○○位於台
    南市○區○○○路54巷23號之住所竊盜未遂：
    1.被告與共犯王昱翔於96年4月12日凌晨1時許，同至被害人
      辛○○位於台南市○區○○○路54巷23號之住所意欲行竊
      等情，業據被告坦承不諱，核與證人王昱翔於原審審理中
      證稱情節相符，此部分事實應堪認定。
    2.然按刑法上之未遂犯，必須已著手於犯罪行為之實行而不
      遂，始能成立，此在刑法第25條第1項規定甚明，同法第3
      21條之竊盜罪，為第320條之加重條文，自係以竊取他人
      之物為其犯罪行為之實行，至該條第1項各款所列情形，
      不過為犯竊盜罪之加重條件，如僅著手於該項加重條件之
      行為而未著手搜取財物，仍不能以本條之竊盜未遂論。上
      訴人在某處住宅之鐵門外探望，正擬入內行竊，即被巡捕
      查獲，是被獲時尚未著手於竊盜之犯罪行為，自難謂係竊
      盜未遂。至其在門外探望，原係竊盜之預備行為，刑法對
      於預備竊盜並無處罰明文，亦難令負何種罪責（最高法院
      27年滬上字第54號判例參照）。
    3.被告辯稱：當日其與王昱翔意欲行竊而進入被害人辛○○
      住處庭院，然其正欲持鑰匙開啟門戶入屋行竊時，警察即
      已進入庭院查緝，其見警察進入，旋即逃逸等語（參見原
      審卷二第24頁），核與共犯王昱翔於原審審理時結證稱：
      案發當日其與被告見被害人辛○○住處外停置一輛救護車
      ，而被害人辛○○與救護車一同離開，乃決定入屋行竊，
      彼等進入庭院後，被告持鑰匙欲開啟門戶時，警察即已趕
      到等語（參見原審卷二第19頁）相符，是被告與共犯王昱
      翔當日行徑，雖已進入被害人辛○○住處之庭院，然未及
      進入屋內行竊，即已為警發現，尚未開始尋找財物，則被
      告與王昱翔2人雖具竊盜之故意，但均尚未著手竊盜行為
      之實施。公訴意旨雖以被告進入被害人辛○○住處庭院時
      ，曾翻找被害人辛○○之鞋櫃，因認被告業已翻找財物而
      著手於竊盜行為之實施云云。惟訊據被告供稱：其翻找鞋
      櫃之目的在於尋找鞋櫃內是否有鑰匙以資開啟大門而得入
      內行竊等語，而共犯王昱翔於原審審理時亦明確證稱：彼
      等之目的在於入屋行竊而非在庭院處竊盜等語（參見原審
      卷二第23頁），參以被害人辛○○於原審審理時結證稱：
      其住處庭院內僅放置盆栽、雜物、輪椅、腳踏車、機車等
      物，並無貴重物品；而鞋櫃內亦僅有鞋子與鞋刷等雜物等
      語（參見原審卷二第55、57頁），而衡諸現今一般社會常
      情，亦罕將貴重、有價值之物品，置於戶外且無門鎖保護
      之鞋櫃內，足見被告前開辯稱：其翻找鞋櫃之目的在於尋
      找得以開啟大門之鑰匙，而非意欲在鞋櫃處尋找財物等語
      ，尚堪採信。從而，被告雖有竊盜之故意，但尚未著手於
      財物之搜尋，核其所為與竊盜未遂之構成要件尚屬有間，
      自難論以竊盜未遂罪。另被告於前揭時、地侵入被害人辛○○住處之舉，雖不無侵入住宅之嫌，然刑法第306條第1
      項之侵入住宅罪需告訴乃論，而被害人辛○○並未提出告
      訴，自亦無另論被告侵入住宅罪責之餘地，附此敘明。
四、綜上所述，參互印證，本件依調查所得證據尚不足證明被告
    確有公訴意旨所指前開2件竊盜之犯行，此外，復查無其他
    積極證據足資證明公訴意旨所指被告此二部分犯行，揆諸首
    開說明，犯罪尚屬不能證明，依法自應諭知無罪之判決。原
    判決就此部分，認其犯罪不能證明，為無罪判決諭知，於法
    並無不合，公訴人就此部分上訴意旨仍執前詞，認被告應有
    公訴意旨所載之犯行，指摘原判決不當，為無理由，應予駁
    回。
丙、原判決認定被告竊盜有罪部分（被告未記載具體上訴理由部
    分）：
一、按刑事訴訟法第361條、第367條規定，不服地方法院之第一
    審判決而提起上訴者，應提出上訴書狀，並敘述具體理由，
    為上訴必備之程式；其所提出之書狀未敘述上訴理由，或僅
    曾以言詞陳述上訴理由者，均應於上訴期間屆滿後20日內補
    提理由書於第一審法院。第一審法院經形式審查，認逾期未
    補提上訴理由者，應定期間先命補正；逾期未補正者，為上
    訴不合法律上之程式，應以裁定駁回。倘已提出上訴理由，
    但所提非屬具體理由者，則由第二審法院以上訴不合法律上
    之程式，判決駁回。而所謂具體理由，必係依據卷內既有訴
    訟資料或提出新事證，指摘或表明第一審判決有何採證認事
    、用法或量刑等足以影響判決本旨之不當或違法，而構成應
    予撤銷之具體事由，始克當之（例如：依憑證據法則具體指
    出所採證據何以不具證據能力，或依憑卷證資料，明確指出
    所為證據證明力之判斷如何違背經驗、論理法則）；倘僅泛
    言原判決認定事實錯誤、違背法令、量刑失之過重或輕縱，
    而未依上揭意旨指出具體事由，或形式上雖已指出具體事由
    ，然該事由縱使屬實，亦不足以認為原判決有何不當或違法
    者（例如：對不具有調查必要性之證據，法院未依聲請調查
    亦未說明理由，或援用證據不當，但除去該證據仍應為同一
    事實之認定），俾與第二審上訴制度在請求第二審法院撤銷
    、變更第一審不當或違法之判決，以實現個案救濟之立法目
    的相契合，並節制濫行上訴（最高法院97年度台上字第892
    號判決參照）。
二、本件上訴人即被告不服原判決，於97年9月12日合法提起上
    訴，形式上雖提出上訴書狀敘述上訴理由，其理由略以：「
    被告因被朋友惡意陷害栽贓槍枝，在有冤無處伸、心中不平
    衡氣憤之下脫逃，然而在求助無門，身上連吃飯的錢都沒有
    ，窮途末路的情況下，才會犯下上述2件竊盜案，並非被告
    要享受用，實因走頭無路，然錯已鑄成，被告也願接受法律
    所給予之懲罰。伏祈法官念在被告坦承犯行，且犯罪所得全
    數歸還被害人，被告分毫無取，能予以被告自新機會，從輕
    量刑」云云。惟查，原審以上訴人就被訴事實為有罪之陳述
     ，且被告竊盜之自白，核與被害人戊○○、庚○○於警詢
    中證述遭竊經過相符，並有被害人戊○○、庚○○簽立之贓
    物認領保管單2紙在卷可參，並審酌被告為累犯，恣意侵入
    他人住宅竊取他人財物，蔑視他人對於財產權之支配，且影
    響住宅安寧情節嚴重、犯罪後坦承犯行，各量處有期徒刑8
    月、1年。原審法院已詳述其所憑證據、認定理由及量刑依
    據。從形式上觀察，原判決並無認定事實錯誤、量刑瑕疵或
    違背法令之情形可言。被告上訴理由僅泛以原審判決量刑過
    重為其上訴理由，顯未具體指摘原判決關於採證認定事實、
    適用法律及量刑等事項，究竟有何違法或不當之情形，依上
    揭說明，本件此部分上訴不合上訴之法定要件，應予駁回。
    而被告雖主張其已將犯罪所得歸還被害人云云，然此實係被
    告為警查獲後，經警方將贓物由被害人領回，為原審判決之
    事實所認定，而非被告主動歸還，是被告以此為上訴理由，
    自無所據，併此敘明。
據上論結，應依刑事訴訟法第367、368條，判決如主文。
本案經檢察官邱克斌到庭執行職務。
中    華    民    國    97    年    12    月      25  日
                  刑事第二庭    審判長法  官  葉居正
                                      法  官  郭千黛
                                      法  官  洪碧雀
以上正本證明與原本無異。
持有槍、彈部分如不服本判決應於收受送達後10日內向本院提出
上訴書狀，其未敘述上訴理由者，並得於提起上訴後10日內向本
院補提理由書（均須按他造當事人之人數附繕本）「切勿逕送上
級法院」。
竊盜部分不得上訴。
                                      書記官  魏芝雯
中    華    民    國    97    年    12    月    26    日
附錄法條：
槍砲彈藥刀械管制條例第8條第4項
未經許可，持有、寄藏或意圖販賣而陳列第1項所列槍枝者，處3
年以上10年以下有期徒刑，併科新臺幣700萬元以下罰金。
槍砲彈藥刀械管制條例第12條第4項
未經許可，持有、寄藏或意圖販賣而陳列子彈者，處5年以下有
期徒刑，併科新台幣300萬元以下罰金。
中華民國刑法第320條第1項
意圖為自己或第三人不法之所有，而竊取他人之動產者，為竊盜
罪，處5年以下有期徒刑、拘役或5百元以下罰金。
中華民國刑法第321條第1項第1款
犯竊盜罪而有左列情形之一者，處6月以上、5年以下有期徒刑：
一、於夜間侵入住宅或有人居住之建築物、船艦或隱匿其內而犯
    之者。


司法院資訊處製作；財團法人民間司法改革基金會備份。
